臺灣板橋地方法院刑事判決　　　　　　　　　　　　九十三年度訴字第一一五五號
　　公　訴　人　臺灣板橋地方法院檢察署檢察官
　　被　　　告　甲○○
右列被告因毒品危害防制條例案件，經檢察官提起公訴（九十三年度毒偵字第一六四
六號），被告於本院行準備程序時對被訴事實為有罪之陳述，經本院合議庭裁定改由
受命法官依簡式審判程序獨任審理，本院判決如左：
    主  文
甲○○施用第一級毒品，累犯，處有期徒刑捌月；扣案海洛因壹包（驗後淨重零點零
貳公克）沒收銷燬。
    事  實
一、甲○○先後因違反槍砲彈藥刀械管制條例案件，經臺灣高等法院分別判處有期徒
    刑一年二月及有期徒刑一年四月，併科罰金新臺幣十萬元確定，有期徒刑部分經
    定執行刑為二年三月，於民國（下同）八十九年八月二十五日假釋，假釋期間至
    九十年四月五日因縮刑屆滿，假釋未經撤銷，所餘刑期以已執行論；復因施用第
    二級毒品安非他命，經本院裁定送觀察、勒戒後，因無繼續施用毒品之傾向，於
    八十八年九月十四日觀察勒戒執行完畢出所，由本院於八十八年九月二十七日，
    以八十八年度易緝字第一九七號判決判處免刑，八十九年二月八日判決確定在案
    ，並為臺灣板橋地方法院檢察署檢察官於八十八年九月十三日以八十八年度偵字
    第三二三二號、第三五一一號、第四一六五號、第九七九四號為不起訴處分確定
    。復於九十二年間，因施用第一、二級毒品海洛因及安非他命案件，經本院依檢
    察官聲請以九十二年度毒聲字第一九一三號裁定移送觀察、勒戒後，認有繼續施
    用毒品之傾向，由本院依檢察官聲請以九十二年度毒聲字第三一０七號裁定令入
    戒治處所施以強制戒治一年，並由臺灣板橋地方法院檢察署檢察官提起公訴，於
    九十三年一月二十日，經本院以九十二年度訴字第二三七○號判決分別判處有期
    徒刑八月、四月，應執行有期徒刑十一月，甲○○不服判決提起第二審、第三審
    上訴，先後為臺灣高等法院（九十三年上訴字第六九一號）、最高法院（九十三
    年度台上字第三六六一號），於九十三年四月二十七日、九十三年七月十五日駁
    回上訴，全案於九十三年七月十五日確定。嗣甲○○因毒品危害防制條例修正而
    於九十三年一月九日停止戒治出所。詎其竟不知悔改，復基於同時施用第一級毒
    品海洛因及第二級毒品安非他命之概括犯意，於九十三年三月二十二日上午十一
    時至十二時止之時段，在臺北縣三重市○○路○段三十三巷四十七號二樓住處，
    藉由不詳姓名成年友人之幫助，以將海洛因及安非他命放於玻璃球內燃燒吸食其
    生成煙薰方式，同時施用第一級毒品海洛因、第二級毒品安非他命。嗣於同年三
    月二十二日二十三時四十分，在台北縣三重市○○路與自強路口為警查獲，並扣
    得其持有預備供施用之海洛因乙包（原淨重零點一公克，驗後淨重零點零二公克
    ）。
二、案經臺北縣政府警察局中和分局報請臺灣板橋地方法院檢察署檢察官偵查起訴。
    理  由
一、訊據被告郭凌於本院審理時對其於右揭時地施用第一級毒品海洛因及第二級毒品
    安非他命之犯行已坦承不諱，而被告於九十三年三月二十三日凌晨三時十分許於
    警詢時接受採尿送驗，其尿液檢體經臺灣檢驗科技股份有限公司以ＥＩＡ酵素免
    疫分析法、ＧＣ／ＭＳ氣相層析質譜儀法化驗後，發現有海洛因代謝物嗎啡及安
    非他命之陽性反應，有該公司九十三年四月十五日出具之濫用藥物尿液檢驗報告
    書在卷可憑。另被告所持有預備供施用之白色粉末乙包經警扣押後送交法務部調
    查局鑑定，亦判明為毒品海洛因無誤（驗後淨重零點零二公克），有法務部調查
    局九十三年四月二十三日調科一字第０六０００八二０二號鑑定通知書可稽，本
    件事證明確，被告犯行堪以認定。
二、核被告甲○○所為係犯毒品危害防制條例第十條第一項、第二項之施用第一級、
    第二級毒品罪；被告以施用一行為同時觸犯上開二罪名，應依想像像競合犯例，
    從重以犯毒品危害防制條例第十條第一項之施用第一級毒品罪處斷。又查被告有
    事實欄所示違反槍砲彈藥刀械管制條例之犯罪科刑及刑之執行完畢情形，有臺灣
    高等法院被告前案紀錄簡覆表在卷可考，其於有期徒刑執行完畢後五年內再犯本
    件有期徒刑以上刑之罪，為累犯，應依法加重其刑。按被告施用海洛因及安非他
    命雖屬戕害己身，但施用海洛因後，有短暫興奮及欣快感，而隨之而來卻會陷入
    困倦狀態，長期使用會產生耐藥性及心理、生理依賴性，即需增加劑量始可達到
    主觀相同效果，一旦停止使用，除產生戒斷反應外，易伴有心理之渴藥性，導致
    施用者無法控制自身行為；而安非他命為中樞神經興奮劑，使用者於初用時會有
    提神、振奮、欣快感、自信、滿足感等效果，但多次使用後，前述感覺會逐漸縮
    短或消失，不用時會感覺無力、沮喪、情緒低落而致使用量及頻次日漸增加，長
    期使用會造成如妄想型精神分裂症之安非他命精神病，症狀包括猜忌、多疑、妄
    想、情緒不穩、易怒、視幻覺、聽幻覺、觸幻覺、強迫或重覆性的行為及睡眠障
    礙等，也常伴有自殘、暴力攻擊行為等。本院審酌上情及被告前有施用毒品前科
    之素行，竟不知悔改再犯本罪，核其行為對社會秩序具有高度危害性，暨其犯罪
    後能坦承犯行之態度等一切情狀，處如主文所示之刑，以資懲儆。扣案海洛因乙
    包（原淨重零點一公克，驗後淨重零點零二公克）為被告持有預備供施用之第一
    級毒品，經被告自承在案，爰依毒品危害防制條例第十八條第一項前段諭知沒收
    銷燬之。
三、另被告甲○○雖曾基於：（一）施用第一級毒品海洛因之概括犯意，自九十一年
    十二月初起，至九十二年八月二十九日下午二時許止，在其臺北縣三重市○○路
    ○段三十三巷四十七號二樓之住處，以針筒注射之方式，連續多次施用海洛因，
    平均約三至五天施用一次；（二）又基於施用第二級毒品安非他命之概括犯意，
    分別於九十二年一月十四日晚上八時三十分前九十二小時又五十分鐘內某時、同
    年六月二十四日下午三時四十五分前九十小時又三十五分鐘內某時、同年八月七
    日晚上七時前九十二小時內某時，在不詳地點，連續非法施用安非他命三次，而
    先後於同年一月十四日晚上八時三十分許，在臺北市○○路○段三十三巷四十
    七號二樓，為警查獲，並扣得甲○○所有，供施用海洛因所用之注射針筒二支、
    橡皮管一條、藥鏟一支。同年六月二十四日下午三時四十五分許，在臺北縣三
    重市○○○路二七一巷口，為警查獲，並扣得其所有供放置海洛因之糖果盒一個
    及海洛因二包（驗餘淨重一點三二公克）。同年八月七日下午七時許，在臺北
    縣三重市○○路○段三十三巷四十七號二樓，為警查獲與友人林位順同處一室，
    另扣得林位順（另案處理）所有之海洛因一小包（毛重０‧三公克）及吸食器一
    個，涉連續犯毒品危害防制條例第十條第一項、第二項之施用第一級毒品、第二
    級毒品罪，由臺灣板橋地方法院檢察署檢察官提起公訴，於九十三年一月二十日
    ，經本院以九十二年度訴字第二三七○號判決分別判處有期徒刑八月、四月，應
    執行有期徒刑十一月，被告不服判決提起第二審、第三審上訴，先後為臺灣高等
    法院（九十三年上訴字第六九一號）、最高法院（九十三年度台上字第三六六一
    號），於九十三年四月二十七日、九十三年七月十五日駁回上訴，全案於九十三
    年七月十五日確定（見卷附本院、最高法院判決正本及臺灣高等法院判決影本、
    臺灣高等法院被告前案紀錄簡覆表），惟被告本案施用第一級毒品海洛因、第二
    級毒品安非他命之時間距前案犯罪時間近八個月之久，且被告係於接受強制戒治
    出所後再度施用第一級、第二級毒品而犯本罪，顯難認係基於概括犯意而為之，
    彼此間應無裁判上一罪之同一案件關係，其本件被訴施用第一級毒品海洛因、第
    二級毒品安非他命之犯行自為前開確定判決效力所不及，本院仍應予以實體審究
    。
四、末按「除被告所犯為死刑、無期徒刑、最輕本刑為三年以上有期徒刑之罪或高等
    法院管轄第一審案件者外，於前條第一項程序進行中，被告先就被訴事實為有罪
    之陳述時，審判長得告知被告簡式審判程序之旨，並聽取當事人、代理人、辯護
    人及輔佐人之意見後，裁定進行簡式審判程序。」刑事訴訟法第二百七十三條之
    一第一項定有明文。查本件被告甲○○所犯毒品危害防制條例第十條第一項、第
    二項之罪，其法定刑並非最輕本刑為三年以上有期徒刑之罪，且被告於本院準備
    程序進行中，復就被訴事實為有罪之陳述，經告知被告簡式審判程序之旨，被告
    及公訴人對於本件改依簡式審判程序審理亦分別表示同意及無意見，是本院即依
    前揭刑事訴訟法規定，裁定本件進行簡式審判程序，附此敘明。
據上論斷，應依刑事訴訟法第二百七十三條之一第一項、第二百七十三條之二、第二
百八十四條之一、第二百九十九條第一項前段，毒品危害防制條例第十條第一項、第
二項、第十八條第一項前段，刑法第十一條、第五十五條、第四十七條，判決如主文
。
本案經檢察官李吉祥到庭執行職務。
中　　　華　　　民　　　國　　九十三　　年　　　九　　　月　　二十七　　日
                                臺灣板橋地方法院刑事第十二庭
                                    法  官  陳  恒  寬
右正本證明與原本無異。
如不服本判決應於送達後十日內向本院提出上訴狀。
                                    書記官  王  春  森
中　　　華　　　民　　　國　　九十三　　年　　　九　　　月　　二十七　　日
附錄本案論罪科刑法條全文
毒品危害防制條例第十條
施用第一級毒品者，處六月以上五年以下有期徒刑。
施用第二級毒品者，處三年以下有期徒刑。
